【裁判字號】    88,訴,460
【裁判日期】    890509
【裁判案由】    違反毒品危害防制條例
【裁判全文】
臺灣基隆地方法院刑事判決                          八十八年度訴字第四六○號
    公  訴  人  臺灣基隆地方法院檢察署檢察官
    被      告  乙○○
    指定辯護人  本院公設辯護人甲○○
右列被告因違反毒品危害防制條例案件，經檢察官提起公訴（八十八年度偵字第一七
五五、二三四六、二九四六號），本院判決如左：
    主  文
乙○○轉讓第二級毒品，處有期徒刑柒月。
    事  實
一、乙○○前於民國八十年間因違反麻藥品管理條例案件，經本院判決有期徒刑二年
    十月及七月，應執行有期徒刑三年二月確定，又於八十一年間因違反同條例案件
    ，經本院判決有期徒刑六月確定，嗣經本院裁定應執行有期徒刑三年七月，於八
    十三年七月三十日假釋出監（八十五年六月七日假釋縮刑期滿），假釋期間，再
    於八十四年間因違反麻醉藥品管理條例案件，經本院判決有期徒刑六月及七月，
    又於八十五年間因違反藥事法案件，經本院判處有期徒刑六月，上開二罪經本院
    裁定應執行有期徒刑一年六月，於八十七年三月二十日假釋出監（八十七年十二
    月二十七日縮刑期滿），前之假釋經撤銷，殘餘刑期於八十八年十一月二十日執
    行完畢。其明知安非他命係第二級毒品，不得轉讓，於八十七年八月間某日，在
    臺北縣瑞芳鎮○○路一二六號丁○○住處，無償提供其供自己施用而持有之安非
    他命少許數量予丁○○施用一次，嗣丁○○於八十八年一月二十三日因涉嫌施用
    安非他命為警查獲，始得知上情。
二、案經基隆市警察局第二局報請臺灣板橋地方法院檢察署呈請臺灣高等法院檢察署
    核轉臺灣基隆地方法院檢察署檢察官偵查起訴。
    理  由
一、右揭被告乙○○無償轉讓第二級毒品安非他命予丁○○之事實，業據被告於本院
    八十八年十一月四日庭訊時坦承不諱，核與證人丁○○證述之情節相符（見本院
    八十八年十月七日訊問筆錄），被告此部分之自白核與事實相符，應堪採信。
二、按毒品危害防制條例業於八十六年十月三十日經立法院三讀通過，經總統於八十
    七年五月二十日公布施行，自同年月二十二日起生效，該條例第二條第二項第二
    款已將安非他命列為第二級毒品管制，自不得非法製造、運輸、販賣、轉讓、施
    用或持有，被告違反此項規定，轉讓安非他命予丁○○施用之行為，核係觸犯同
    條例第八條第二項之轉讓第二級毒品罪。又被告持有安非他命之低度行為，應為
    其轉讓之高度行為所吸收，不另論罪。公訴人雖以被告基於概括之犯意，於八十
    七年七、八月間，在基隆市○○路某電動玩具店內，以每一小包安非他命新台幣
    （下同）一千五百元、二千元之價格，連續販賣二次安非他命予丙○○吸用牟利
    ；於八十八月間，在臺北縣瑞芳鎮○○路一二六號丁○○住處，以每一小包安非
    他命一千元之價格，連續販賣三次安非他命予丁○○吸用牟利；自八十七年八月
    中旬起，至同年十二月十八日止，在基隆市○○○路一三七之四十二號五樓戊○○住處，以每一小包安非他命一千元、二千元不等之價格，連續販二十餘次安非
    他命予戊○○吸用牟利，認被告係犯毒品危害防制條例第四條第二項之販賣第二
    級毒品罪嫌。公訴人據以認被告涉有販賣第二級毒品罪嫌，無非係依證人丙○○
    、丁○○於警訊及戊○○於警訊及偵查中之指證為其論據。訊據被告堅決否認有
    右揭公訴人指訴之販賣第二級毒品安非他命之犯行，經查：（一）按犯罪事實應
    依證據認定之，無證據不得推定其犯罪事實，刑事訴訟法第一百五十四條定有明
    文。又關於販賣安非他命案件，被查獲之被告所為曾向他人購買安非他命之陳述
    ，不得作為該人有罪判決之唯一證據，仍應調查其他必要之證據，以察其是否與
    事實相符，此就刑事訴訟法第一百五十四條及第一百五十六條第二項規定之立法
    意旨觀之，乃屬當然解釋。況販賣或施用毒品之人，如供出毒品之來源，依毒品
    危害防制條例第十七條規定得獲減刑，因此為擔保其陳述之真實性，尤應有足以
    令人確信其陳述真實性之補強證據，始能據以為論罪之依據。（二）被告自警訊
    時起即始終否認有販賣安非他命之犯行，證人丙○○於警訊時固供稱：「我所吸
    用的安非他命均係向綽號阿川之男子購得，‧‧‧」、「我向阿川男子‧‧‧購
    買二次安非他命，一次是八十七年七月十八日購買一千五百元的安非他命，另一
    次是於八十七年八月十八日購買二千元的安非他命，均是扣他的呼叫器00000000
    00，他在約我在基市○○路不知名電玩店內，交安非他命給我的」等語，然經警
    於八十七年十二月二十八日持搜索票至基隆市○○路二六六巷四十號被告住處執
    行搜索，並未查獲有任何安非他命或其他有關販賣安非他命之物品，有搜索扣押
    證明筆錄及法務部調查局八十八年三月二十六日（八八）陸字第八八○一三二○
    二號檢驗通知書附卷可稽，足證證人丙○○上開向被告購買安非他命之指證，並
    無其他客觀之補強證據足資佐證確與事實相符。（三）證人戊○○於八十七年十
    二月十七日警訊初訊時證稱：「我在八十七年八月中旬，經由朋友介紹認識乙○○，乙○○因為有在販賣、吸食毒品（安非他命）所以我自認識他之後，前後向
    乙○○購買安非他命大約有二十次左右，最後乙次是在八十七年十二月十六日晚
    上凌晨二時許，地點是在我家基隆市信義區○○○路一三七之四二號五樓」、「
    我向乙○○購買乙小包，價錢是新台幣壹仟元整，有時候購買大約新台幣貳仟元
    整」，初訊時改稱：「我共向乙○○購買一次，於八十七年九月中旬（正確日子
    已忘記）約晚上八點許乙○○到我家叫我要不要買安非他命，我就以新台幣二仟
    元向乙○○購買一小包安非他命」，嗣於八十八年五月十八日公訴人訊問時陳稱
    ：「他賣我好多次了，沒有十次，有五次以上，已經很久了，是去年間我已忘了
    時間」等情（見八十八年度偵字第一七五五號偵查卷宗第二十二頁反面），證人
    乙○○前後供述已有不一，已難遽信，復未查獲供被告轉讓之安非他命可資佐證
，自難僅憑證人戊○○於警訊及偵查中前後不一及毫無實證之證述，逕認被告確
    有販賣第二級毒品之犯行。（四）證人丁○○於八十八年一月二十三日因涉嫌施
    用安非他命為警查獲時，係向警方指證被告於八十七年八月間販賣安非他命共計
    三次，每次購買一小包價錢一千元，惟於本院調查時則否認被告販賣安非他命，
    改稱被告免費提供供其施用一次，證人丁○○前後證詞反覆，自不足為被告販賣
    安非他命之論罪依據。（五）綜上所述，證人丙○○、戊○○、丁○○於警偵訊
    之指證，均不足為被告販賣安非他命之論據，被告又自始即否認有販賣安非他命
    之情，而本件亦未查獲有任何安非他命或其他有關販賣安非他命之物品，復查無
    其他任何積極證據足認被告涉有公訴人所指之犯行，公訴人認被告係犯販賣第二
    級毒品罪，稍有未合，惟被告無償轉讓安非他命予丁○○，已如前述，因其與販
    賣同為將安非他命讓與他人之行為，二者基本社會事實相同，起訴法條應予變更
    。爰審酌被告之素行、轉讓毒品之次數、所造成戕害他人身心之影響，及犯罪後
    態度等一切情狀，量處如主文所示之刑。
據上論斷，應依刑事訴訟法第二百九十九條第一項前段、第三百條，毒品危害防制條
例第八條第二項，判決如主文。
本案經檢察官蔡和憲到庭執行職務。
中      華      民      國      八十九      年      五      月    九    日
                                臺灣基隆地方法院刑事第三庭
                                        法  官  陳  湘  琳
右正本證明與原本無異。
對於本件判決如有不服，應於收受送達後十日內，向本院提出上訴書狀，上訴於臺灣
高等法院，並按他造當事人之人數附具繕本。
                                        書記官  李  姿  穎
中      華      民      國      八十九      年      五      月   十六   日
附錄論罪法條：
毒品危害防制條例第八條第二項：
轉讓第二級毒品者，處六月以上五年以下有期徒刑，得併科新臺幣七十萬元以下罰金
。


司法院資訊處製作；財團法人民間司法改革基金會備份。
